# 请问陈版主劳动保护费是否应纳入职工薪酬范围内

提问人：xubin541 时间：2023-03-25 13:36:40
请问陈版主，企业发生的劳动保护费支出是否可以理解是企业为获得职工提供的服务而发生的支出，从而纳入职工薪酬的范围

回答人：chenyiwei
劳动保护费是为员工提供符合安全、健康标准的工作条件，并不是企业支付给员工的劳动报酬，故不属于职工薪酬。